臺北高等行政法院裁定
111年度交上字第234號
上  訴  人  陳國琳                                    
被 上訴 人  新北市政府交通事件裁決處
代  表  人  李忠台            
上列當事人間交通裁決事件，上訴人對於中華民國111年5月30日
臺灣基隆地方法院110年度交字第130號行政訴訟判決，提起上訴
，本院裁定如下：
　　主  文
上訴駁回。
上訴審訴訟費用新臺幣柒佰伍拾元由上訴人負擔。
　　理  由
一、按對於交通裁決事件之判決提起上訴，非以其違背法令為理
    由，不得為之，行政訴訟法第237條之9第2項準用第235條第
    2項規定甚明。是對於地方法院交通裁決事件之判決上訴，
    非主張該判決違背法令以為上訴理由，即屬不應准許，自應
    認為不合法而駁回之。
二、上訴人於民國110年6月23日上午10時許，於飲用酒類飲料後
    ，駕駛其所有車牌號碼000-0000號自用小客車（下稱系爭車
    輛），行經新北市金山區仁愛路83號並靠右停車，因未注意
    車旁之人車逕開啟車門，致訴外人邱志銘所騎乘車牌號碼00
    0-0000號普通重型機車（下稱對方機車）閃避不及，撞擊系
    爭車輛車門，人車倒地，邱志銘因此受有右胸部挫傷。嗣新
    北市政府警察局金山分局員警據報前往處理，測得上訴人呼
    氣酒精濃度為0.16mg/L，認上訴人有「汽機車駕駛人酒精濃
    度超過規定標準【0.15-0.25（未含）】肇事致人受傷」之
    違規行為，當場製單舉發，經被上訴人查證違規屬實，依道
    路交通管理處罰條例第35條第1項第1款、第24條（第1項第2
    款）規定，於110年10月8日以新北裁催字第48-CF9A40286號
    違反道路交通管理事件裁決書（下稱原處分），裁處上訴人
    罰鍰新臺幣30,000元、吊扣駕駛執照48個月，並應參加道路
    交通安全講習。上訴人不服，提起行政訴訟，經臺灣基隆地
    方法院以110年度交字第130號行政訴訟判決（下稱原判決）
    駁回，遂提起本件上訴。
三、上訴人對原判決提起上訴，主張：系爭車輛已停妥，煞車燈與方向燈均不亮後，因對方機車騎士即訴外人邱志銘倒地，伊才開啟方向燈，警察不能因此認定伊沒有熄火；邱志銘是從冠宜自助餐店門口往基隆方向騎乘，短短不到30公尺距離且才4秒鐘，根本無法反應，後方有來車，不能說是肇事致人受傷。伊在交通隊接受直線測試長10公尺直線迴轉走回原地、平衡動作、雙腳併攏雙手貼緊大腿，將一腳向前抬高離地15公分並停止，又動30秒，用筆在2個同心圓之間的0.5公分環狀帶內畫另一個圓等生理協調平衡檢測，測試結果並無步行時左右搖晃、腳步不穩、腳步離開測試的直線、身體前後或左右搖晃不定、手腳顫抖、身體無法保持平衡等情形，所以不能認定伊因飲用酒精飲料而達不能駕駛之程度。警政署發布之取締酒後駕車作業程序關於作業內容四、結果處置㈡，明文規定勸導代替舉發，駕駛人呼氣酒精濃度達每公升0.15毫克以上未滿每公升0.18毫克，且無不能安全駕駛情形者，應當場告知其違規事實指導其法令規定，勸告其避免再次違反，及當場填製交通違規勸導單，並人車放行等語。惟核其前揭上訴理由，無非指摘舉發員警處置不當及對原處分不服之理由，並未具體說明原判決違背何項法令條款，依首開規定及說明，其上訴為不合法。　
四、結論：本件上訴為不合法，裁定如主文。　
中　　華　　民　　國　　111 　年　　7 　　月　　20　　日
　　　                臺北高等行政法院第四庭
　                              審判長法　官　高　愈　杰
　                                    法　官　楊　坤　樵
　                                    法　官　鍾　啟　煒
上為正本係照原本作成。
不得抗告。
中　　華　　民　　國　　111 　年　　7 　　月　　20　　日
                                      書記官　李  建  德